# 非经常性损益区分

提问人：tony868lamy 时间：2010-03-08 21:30:58
持有至到期投资与可供出售金融资产而产生的投资收益是否属于非经常性损益？在“其他符合非经常性损益定义的损益项目”中列示。
非经常性损益定义：是指与公司正常经营业务无直接关系，以及虽与正常经营业务相关，但由于其特殊性和偶发性，影响报表使用人对公司经营业绩和盈利能力作出正常判断的各项交易和事项的损益

回答人：chenyiwei
回复 楼主 tony868lamy 的帖子持有期间的利息、股利收益不作为非经常性损益，处置损益一般作为非经常性损益。但金融企业的许可证上注明的经营范围包括证券投资的，可以不计入在内。